【裁判字號】    95,易,27
【裁判日期】    950517
【裁判案由】    傷害等
【裁判全文】
臺灣士林地方法院刑事判決                95年度易字第27號
公  訴  人  臺灣士林地方法院檢察署檢察官
被      告  甲○○
上列被告因傷害等案件，經檢察官提起公訴（94年度偵字第1177
5 號），本院判決如下：
    主  文
甲○○連續傷害人之身體，處有期徒刑月，如易科罰金以佰
元折算壹日；又服用酒類，不能安全駕駛動力交通工具而駕駛，
處罰金貳萬肆仟元，如易服勞役以佰元折算壹日。
    事  實
一、甲○○於民國94年8 月13日21時至22時許，在臺北市士林區
    ○○○道1 段1 號居所內飲用啤酒後，要其房客乙○○駕駛
    車號5076-EB 號自小貨車，載其至臺北市○○路○ 段277 巷
    84號（下稱前址）找楊美惠要錢，甲○○於同日23時許至臺
    北市○○區○○路4 段277 號門口，即在車內對房屋內大叫
    ，引起前址住戶丙○○○不滿，二人即在門口發生爭吵，進
    而發生拉扯，詎甲○○竟基於傷害犯意，徒手毆打丙○○○
    致受有頭部外傷之傷害。復楊美惠之母王楊秀蘭及其姪李振
    翰亦至前址門口，甲○○見狀隨即駕車離開前址。惟甲○○
    明知服用酒類會導致不能安全駕駛動力交通工具，且其之前
    飲酒已達不能安全駕駛動力交通工具之程度，仍駕駛車牌號
    碼5076 -EB號自小貨車離開前址於道路上行駛，置路上不特
    定行人及車輛安全於不顧。嗣因丙○○○不甘心被毆，竟與
    不知名人士追趕甲○○所駕駛之車輛，並於同日23時40分許
    ，在承德路4 段、中正路口附近攔下前開車輛，詎甲○○竟
    承前傷害之概括犯意，倒車衝撞丙○○○，致丙○○○倒地
    ，造成其左前臂骨折之傷害，俟里長楊義清行經該處制止甲○○，甲○○方駕車離去。經丙○○○報警，於94年8 月14
    日零時5 分許，在臺北市○○區○○路、基河路口，經警攔
    檢並檢測其呼氣酒精濃度高達每公升0.97毫克，始悉上情。
二、案經丙○○○告訴及臺北市政府警察局士林分局報請臺灣士
    林地方法院檢察署檢察官偵查起訴。
    理  由
一、訊據被告甲○○固供承有於上開時地與告訴人即被害人丙○○○發生爭執及酒後駕車之事實，惟矢口否認有何傷害及公
    共危險之犯行，辯稱：伊沒有出手毆打丙○○○，是伊被丙○○○等多人追打，不得已才開車逃離，也沒有倒車撞傷告
    訴人云云。然查：
  (一)被告如何於上開時地先後出手毆傷及倒車撞傷告訴人之經過
    等情，業據告訴人於偵查中指述及本院審理中證述綦詳（見
    11775 號偵查卷第54至55頁，95年4 月26日審判筆錄），核
    與目擊證人乙○○即被告之友人於偵查中、本院審理時均證
    稱：伊與被告於94年8 月13日許駕車到承德路四段277 巷84
    號處，被告與告訴人先發生爭吵，繼而互毆，後來被告就獨
    自開車離開等語，及目擊證人楊義清即當地里長於偵查中證
    稱：94年8 月13日23時許，伊在承德路四段277 巷及中正路
    附近，看見被告駕駛一輛小貨車，車頭朝向路邊，碰到告訴
    人，告訴人坐在地上，伊往前靠近時，被告將車子往後，好
    像要往前開，伊指著被告說不能再往前進，被告就沒有往前
    開，接著被告將車開走，伊走去看告訴人傷勢，告訴人說她
    手斷掉，要自己去就醫等語吻合（見11775 號偵查卷第56至
    57頁、95年4 月26日審判筆錄），又告訴人因被告出手毆打
    致頭部受有外傷及因被告倒車衝撞致受有左前臂骨折等傷害
    ，亦有新光紀念醫院94年8 月13日出具之診斷證明書在卷可
    資佐證。
  (二)被告酒醉駕車之犯罪事實，業據被告於警詢時、偵查中及本
    院準備程序時供認不諱（見11775 號偵查卷25至26頁、55頁
    ，95年2 月22日準備程序筆錄），並經證人丙○○○、乙○○及楊義清於偵查中或審理時證述屬實，又被告經警攔檢並
    檢測其呼氣酒精濃度高達每公升0.97毫克，且步行時左右搖
    晃，身軀無法保持平衡等情，有酒精濃度測試紙、舉發違反
    道路交通管理事件通知單及汽機車駕駛人酒後生理協調平衡
    檢測紀錄表各1 紙在卷可稽。按當人飲酒後，若以呼氣酒精
    濃度測試器測得之呼氣濃度達到每公升0.5 毫克時，反應較
    慢，感覺減低，將影響駕駛；達到每公升0.75毫克時，思考
    與個性行為均會改變；達到每公升1.0 毫克時，步態不穩，
    噁心嘔吐，精神混惑不清晰；達到每公升1.5 毫克時，說話
    不清楚，感覺喪失，視力模糊；達到每公升2.0 毫克時，體
    溫與血糖均降低，肌肉控制差，甚至會導致癲癇發作；達到
    每公升3. 5毫克時，則已經神智不清，反射減低，甚至呼吸
    抑制，業據行政院國軍退除役官兵輔導委員會臺北榮民總醫
    院以民國88年8 月5 日（88）北總內字第26868 號函示明確
    。被告於案發時呼氣酒精濃度高達每公升0.95毫克，顯見其
    飲酒後已達不能安全駕駛之程度甚明。
  (三)再被告雖辯稱係遭告訴人等多人追打，不得已始駕車逃離現
    場云云，惟據其於警詢時供稱：因為司機不在車上，伊才將
    車開走等語（見11775 號偵查卷第26頁），於偵查中供稱：
    當天晚上11時許，伊與乙○○找楊美惠還錢，楊美惠之子楊
    振翰將乙○○架開，丙○○○等3 、4 人硬要把伊抓起來，
    伊看不對，就爬上車開車等語（見1613號偵查卷第8 頁），
    於95年2 月22日本院準備程序時對酒醉駕車之事實不爭執，
    足見被告於警詢時、偵查中及本院準備程序時均無供述其遭
    告訴人等人追打情事，再參以證人乙○○於95年4 月26日本
    院審理時證稱：「（他們在打架時《指被告與告訴人》，你
    有無幫忙勸架？）楊美惠與被告以前是同居關係，楊美惠兒
    子要來打被告，我有去幫忙勸架拉開」、「（你拉開後，被
    告做什麼？）被告就去駕駛座要開車離開」等語（見日審判
    筆錄），益見被告駕駛小貨車前確未遭告訴人等多人追打，
    其駕車行為顯非出於不得已之緊急避難行為。是被告於本院
    審理時翻稱：伊是被告訴人等多人追打，不得已才開車逃走
    云云，核與事實不符，自不得採為有利於被告之認定。
  (四)綜上所述，被告所辯，應屬畏罪卸責之飾詞，不足採信。本
    件事證明確，被告犯行洵堪認定。
二、核被告所為，係犯刑法第277 條第1 項之傷害罪及刑法第18
    5 條之3 之服用酒類不能安全駕駛動力交通工具罪。被告先
    後2 次傷害犯行，時間緊接，所犯罪名相同，顯係基於概括
    犯意為之，為連續犯，應依刑法第56條之規定論以1 罪，並
    加重其刑。被告所犯上開二罪，犯意各別，行為互殊，罪名
    不同，應予分論併罰。爰審酌被告曾有酒醉駕車之犯罪紀錄
    ，有臺灣高等法院被告前案紀錄表在卷可參，被告之酒醉程
    度、車輛種類，告訴人之傷勢，被告迄未賠償告訴人之損害
    ，並考量被告之犯罪動機、手段，犯罪後飾詞否認之態度等
    一切情狀，傷害罪部分量處有期徒刑3 月，公共危險罪部分
    量處罰金2 萬4 千元，並諭知有期徒刑得易科罰金及罰金得
    易服勞役之折算標準。
據上論斷，應依刑事訴訟法第299 條第1 項前段，刑法第56條、
第277 條第1 項、第185 條之3 、第41條第1 項前段、第42條第
2項 ，罰金罰鍰提高標準條例第1 條前段、第2 條，判決如主文
。
本案經檢察官呂永魁到庭執行職務。
中    華    民    國    95    年    5     月    17    日
                  刑事第四庭審判長法  官  謝靜恆
                                  法  官  許碧惠
                                  法  官  周明鴻
以上正本證明與原本無異。
如不服本判決，應於判決送達後10日內，向本院提出上訴狀。
                                  書記官  楊哲偉
中    華    民    國    95    年    5     月    19    日
論罪法條：
刑法第277 條第1 項
傷害人之身體或健康者，處三年以下有期徒刑、拘役或一千元以
下罰金。
刑法第185 條之3
服用毒品、麻醉藥品、酒類或其他相類之物，不能安全駕駛動力
交通工具而駕駛者，處一年以下有期徒刑、拘役或三萬元以下罰
金。


司法院資訊處製作；財團法人民間司法改革基金會備份。
